臺灣臺北地方法院民事裁定　　　　　　　100年度抗字第297號
抗　告　人　李宜玲
相　對　人　林秀次即大立汽車行.
上列當事人間本票裁定事件，抗告人對於中華民國100年10月11
日本院100年度司票字第10759號裁定提起抗告，本院裁定如下：
    主  文
抗告駁回。
抗告程序費用新臺幣壹仟元由抗告人負擔。
    理  由
一、按執票人向本票發票人行使追索權時，得聲請法院裁定後強
    制執行，票據法第123 條定有明文。又本票執票人依上揭規
    定，聲請法院裁定許可對發票人強制執行係屬非訟事件，此
    項聲請之裁定及抗告法院之裁定，僅依非訟事件程序，以審
    查強制執行許可與否，並無確定實體上法律關係存否之效力
    ，如發票人就票據債務之存否有爭執時，應由發票人提起確
    認之訴，以資解決，最高法院56年臺抗字第714號、57年臺
    抗字第76號判例可資參照。
二、本件相對人主張其執有抗告人於民國99年11月2日所簽發，
    票面金額新臺幣（下同）45,000元，付款地未載，利息按年
    息20%計算，到期日未載，並得免除作成拒絕證書之本票1紙
    （以下簡稱「系爭本票」），詎於99年12月1日經提示未獲
    付款，為此聲請本院裁定就上開金額及按年息20﹪計算之利
    息准許強制執行等情，業據相對人提出系爭本票1紙為證，
    本院依首開規定形式審酌相對人提出之本票後裁定予以准許
    。
三、抗告意旨略以：抗告人簽發系爭本票時，相對人未告知需按
    年息20﹪計算利息，亦未於99年12月1日為付款之提示，惟
    因抗告人對票面金額有異議，曾請相對人以調解程序處理，
    但相對人仍派人催討債務。嗣於100年9月間，抗告人與相對
    人因就另一張本票不存在事件而進行訴訟，雙方已經調解成
    立，約定由抗告人自100年10月15日起，按月償還3,000 元
    。系爭本票之利息，應以年息6﹪計算，本件年息高達20 ﹪
    顯有不當，且利息起算時間，應自100年10月15日起算，而
    非自發票日即99年11月2日起算，另外抗告人已經按月還款
    部分，亦應予以扣抵。是相對人持系爭本票向本院聲請裁定
    准予強制執行，顯然於法不合，為此依法提起抗告，求為廢
    棄原裁定關於利息部分云云。
四、經查，系爭本票從形式上觀之，要件並無不合，而原審就系
    爭本票為形式上之審查，認其已具備本票各項記載事項，合
    於票據法第120條規定，屬有效之本票，乃裁定准許強制執
    行，經核並無不合。抗告人前揭所辯其發票當時並無年息20
    ﹪之利息約定、利息起算日應自100年10月15日起算，及部
    分還款應予扣抵云云，除利息約定部分，依據系爭本票第2
    點載明：「逾期付款利息自到期日起每日按票載面額年利率
    百分之二十計息」，故本院非訟中心由形式觀之以此認定利
    息係按年息百分之二十計算並無違誤外，其餘無論屬實與否
    ，均為實體法上之爭執，依前開說明，應由抗告人另循訴訟
    程序解決，並非本件非訟程序得以審究。從而，抗告意旨指
    摘原裁定不當，求予廢棄原裁定關於利息之部分，為無理由
    ，應予駁回。
五、據上論結，本件抗告為無理由，依非訟事件法第46條、第21
    條第2項、第24條第1項，民事訴訟法第495條之1第1項、第4
    49條第1項、第78條，裁定如主文。
中    華    民    國    100    年    11    月   30    日
                  民事第五庭   審判長法  官  薛中興
                                     法  官  陳蒨儀
                                     法  官  郭顏毓
以上正本係照原本作成。
本裁定不得再抗告。
中    華    民    國   100    年    12    月    2     日
                                     書記官  林政彬